【裁判字號】    90,交易,108
【裁判日期】    900830
【裁判案由】    過失傷害
【裁判全文】
臺灣新竹地方法院刑事判決                          九十年度交易字第一八號
    公  訴  人  臺灣新竹地方法院檢察署檢察官
    被      告  甲○○
右列被告因過失傷害案件，經檢察官提起公訴（九十年度偵字第三四六號），本院判
決如左：
    主  文
甲○○因過失傷害人，處拘役伍拾日，如易科罰金，以佰元折算壹日。
    事  實
一、甲○○於民國八十九年十一月二十三日晚上八時許，駕駛車牌號碼ＬＣ─五八八
    八號自小客車，沿新竹縣竹東鎮○○街由北往南方向行駛，於同日晚上八時十五
    分許，途經興農街與榮樂街、無號誌之交岔路口時，依當時天候晴朗、路面乾燥
    、無缺陷、無障礙物等情況，並無不能注意之情形，竟疏未注意及此，且將上開
    自小客車靠左、於上開交岔路口之黃色網狀線（起訴書誤載為雙黃線）上之南、
    北二方向之車道間行駛，適乙○○騎乘車牌號碼ＨＯＺ─七七七號重型機車，沿
    新竹縣竹東鎮○○街由東往西方向行駛，途經上開交岔路口，欲左轉至興農街時
    ，亦疏未注意甲○○所駕駛之上開自小客車已駛入交岔路口，即貿然左轉，未讓
    右方直行車即甲○○所駕駛之上開自小客車先行，致甲○○所駕駛之上開自小客
    車前方保險桿左側撞擊乙○○所騎乘之右開重型機車右側排氣管，乙○○所騎乘
    之機車因撞擊而向左前方滑行約六公尺遠，造成乙○○受有兩手挫傷、左側橈骨
    遠端骨折等傷害。
二、案經乙○○訴由新竹縣警察局竹東分局報告臺灣新竹地方法院檢察署檢察官偵查
    起訴。
    理  由
一、訊據被告甲○○固坦承有於右揭時、地駕車與乙○○所騎乘之機發生車禍，惟矢
    口否認有何過失，辯稱：當時我行駛的是大馬路，對方突然自巷口衝出，我來不
    及剎車就撞上了，我沒有過失云云。惟：
（一）經查，右開犯罪事實，業據告訴人乙○○於偵查中及本院審理時指訴綦詳，告
      訴人亦因本次車禍撞擊而受有兩手挫傷、左側橈骨遠端骨折等傷害，有國民醫
      院、東元綜合醫院診斷證明書各一紙附於偵查卷內可稽，並有道路交通事故調
      查報告表一份及機車受損照片三幀均附於偵查卷內可憑，告訴人乙○○確係因
      本件車禍撞擊而受有上開傷害之事實可以認定。
（二）復查，依上開道路交通事故調查報告表內事故現場圖之記載，被告駕駛上開自
      小客車沿興農街由北往南方向行駛，於行經興農街、榮樂街路口、劃有黃色網
      狀線之交岔路口時，明顯跨越南、北二車道間行駛，此亦為被告所不否認，被
      告係直行車，並無欲在路口左轉彎之計畫，業據其陳明在卷，該路口並經檢察
      官到場履勘後製有履勘現場筆錄及現場照片十一幀等附於偵查卷內可憑，被告
      在行經無號誌之路口前，除應減速外，自應查看左、右方有無來車後才通過路
      口，被告非但未注意及此，反而將車子行駛在南、北方向間行駛，適告訴人亦
      未讓直行的被告先行駛而貿然左轉，發現上情後已閃避不及而發生碰撞，被告
      之駕車行為顯有過失；再者，經檢察官將本件車禍資料送往臺灣省竹苗區車輛
      行車事故鑑定委員會鑑定，經鑑定結果，亦同此認定，此有臺灣省竹苗區車輛
      行車事故鑑定委員會九十年五月十一日出具之竹鑑字第九ＯＯ四三二號函附之
      鑑定意見書一份在卷足憑，被告之過失行為與告訴人所受之傷害結果間，顯具
      有相當因果關係，被告之辯解顯屬無據，不足採信。
    綜上所述，本件事證已臻明確，被告之過失犯行洵堪認定，應予依法論科。
二、核被告甲○○所為，係犯刑法第二百八十四條第一項前段之過失傷害罪。爰審酌
    被告因一時疏忽導致本件車禍發生後，一再推委卸責，惟兼衡告訴人對於本件車
    禍之發生亦有相當程度之過失及被告犯罪所生之損害等一切情狀，量處如主文所
    示之刑，並諭知易科罰金之折算標準，以資警惕。
三、據上論斷，應依刑事訴訟法第二百九十九條第一項前段，刑法第二百八十四條第
    一項前段、第四十一條第一項前段，罰金罰鍰提高標條例第一條前段、第二條，
    判決如主文。
本案經檢察官吳金棟到庭執行職務。
中      華      民      國    九十      年      八      月     三十     日
                                   臺灣新竹地方法院交通法庭
                                       法  官  遲中慧
右正本證明與原本無異。
如不服本判決，應於判決送達後十日內向本院提出上訴狀( 應附繕本 )，上訴於
臺灣高等法院。
                                       書記官  龔柏萃
中      華      民      國    九十      年      八      月     三十     日
附錄本案論罪科刑法條全文：第二百八十四條第一項前段(過失傷害罪)因過失傷害人
者，處六月以下有期徒刑、拘役或五百元以下罰金，致重傷者，處一年以下有期徒刑
、拘役或五百元以下罰金。


司法院資訊處製作；財團法人民間司法改革基金會備份。
